

Rizwan Faiz

+6289505409606 | faizrizwan69@gmail.com

Tentang Saya

Nama saya Rizwan Faiz, sarjana yang memiliki latar belakang pendidikan di bidang Teknologi Informasi dan pengalaman kerja di industri produksi makanan. Selain itu, saya juga memiliki kemampuan di bidang multimedia. Saya selalu berusaha untuk mengembangkan diri dan berkontribusi secara maksimal untuk mencapai tujuan perusahaan dan memajukan organisasi

Pendidikan

2017-2022 | Institut Teknologi Garut | Teknik Informatika

Pengalaman Kerja

2020 | Praktik Kerja Lapangan | PT Inovasi Putra Nusantara

Bertanggung jawab membantu pembuatan aplikasi Learning Management System

2022 - 2023 | PT Indonesia Bakery Family | Pengemasan Barang

Bertanggung jawab mempersiapkan dan melakukan Pengemasan barang

2023 - 2024 | PT Panen Nusantara | Staff Gudang

Bertanggung jawab terhadap stok barang melakukan manajemen gudang dari mulai persiapan barang hingga melakukan packing

Skill dan Kemampuan

- Pengembangan diri yang berkelanjutan di bidang Teknologi Informasi
- Pengalaman kerja di industri produksi makanan
- Kemampuan di bidang multimedia
- Kemampuan berkomunikasi dan berkolaborasi dengan tim
- Kemampuan analisis dan problem-solving

portfolio

Untuk Portofolio Disini